臺灣高等法院高雄分院刑事判決　　　　 94年度上訴字第155號
上　訴　人
即　被　告　甲○○
上列上訴人因違反毒品危害防制條例案件，不服臺灣高雄地方法
院93年度訴字第2582號中華民國93年12月21日第一審判決（起訴
案號：臺灣高雄地方法院檢察署93年度毒偵字第3952號），提起
上訴，暨移送併案審理（臺灣高雄地方法院檢察署94年度毒偵字
第1485號），本院判決如下：
    主  文
原判決撤銷。
甲○○連續施用第一級毒品，累犯，處有期徒刑拾月。扣案之海
洛因貳包（合計驗後淨重零點陸公克，合計空包裝重零點伍捌
公克）、殘留有海洛因之注射針筒貳支，均沒收銷燬之。
    事  實
一、甲○○前於民國80年間因違反麻醉藥品管理條例案件，經臺
    灣高雄地方法院判處有期徒刑6 年確定，於80年8 月8 日入
    監執行，於83年9 月15日縮短刑期假釋出監；惟於84年、86
    年假釋期間，再因違反肅清煙毒條例、麻醉藥品管理條例案
    件，經本院、臺灣彰化地方法院分別判處有期徒刑3 年1 月
    、5 月確定，上開假釋因而遭撤銷，而於86年6 月13日入監
    執行殘刑2 年2 月27日及有期徒刑3 年1 月、5 月，後於88
    年12月23日縮短刑期假釋出監；惟於89年假釋期間，再因違
    反毒品危害防制條例案件，上開假釋因而再遭撤銷，而於89
    年10月27日入監執行殘刑2 年11月8 日，後於92年6 月24日
    縮短刑期執行完畢。又於89年間因施用毒品案件，經臺灣高
    雄地方法院裁定送觀察、勒戒後，認有繼續施用毒品之傾向
    ，再經臺灣高雄地方法院裁定送強制戒治，於89年10月27日
    停止戒治交付保護管束（隨即因另案入監服刑），於90年5
    月18日保護管束期滿視為強制戒治執行完畢，並經臺灣高雄
    地方法院檢察署檢察官於90年5 月30日以90年度戒毒偵字第
    642 號為不起訴處分確定。
二、詎甲○○仍未戒除毒癮，竟於上開強制戒治執行完畢釋放後
    5 年內，再基於施用第一級毒品海洛因之概括犯意，自93年
    5 月初某日起至94年2 月17日下午5 時許止，連續在其位於
    高雄市新興區○○○路33號2 樓住處、高雄市三民區○○○
    路51號「金山飯店」等處，以將第一級毒品海洛因置入針筒
    內並摻水注射入體內之方式，每日施用2 次，而施用第一級
    毒品海洛因多次。嗣於93年7 月19日上午，甲○○發現與其
    同住之莊景閎暈迷，乃撥打119 將莊景閎送醫急救，而為警
    在上開八德二路處扣得甲○○施用之海洛因1 包（驗後淨重
    0.1 公克，空包裝重0.31公克）、殘留有海洛因之注射針筒
    1 支；再於94年2 月18日上午1 時許，在上開「金山飯店」
    216 室為警查獲，並扣得甲○○所有之海洛因1 包（驗後淨
    重0.53公克，空包裝重0.27公克）、殘留有海洛因之注射針
    筒1 支。
三、案經高雄市政府警察局移送臺灣高雄地方法院檢察署檢察官
    偵查起訴，暨移送本院併案審理。
    理  由
一、程序方面─
    本件上訴人即被告甲○○（以下簡稱被告）所犯係死刑、無
    期徒刑、最輕本刑為3 年以上有期徒刑以外之罪，並就被訴
    事實為有罪之陳述，經法官告知簡式審判程序之旨，並聽取
    公訴人、被告之意見後，本院認為適宜進行簡式審判程序審
    理，合先敘明。
二、認定犯罪事實所憑證據及理由─
  (一)上開犯罪事實，業據被告於警詢、偵訊、原審及本院審理中
    自白不諱（見警(一)卷第4 頁，94核退746 號卷12頁，原審卷
    第49頁，本院卷第116 頁）；且其於93年7 月19日上午、94
    年2 月18日上午1 時許，為警查獲後所採尿液，經送驗結果
    均呈嗎啡（為海洛因代謝物）陽性反應，有高雄市立凱旋醫
    院93年7 月29日高市凱醫檢字第02029 號煙毒尿液檢驗成績
    書、94年3 月7 日00000000號濫用藥物尿液檢驗報告各1 紙
    在卷可憑（見93毒偵3952號卷第15頁，本院卷第62頁）；又
    扣案白粉2 包，經送法務部調查局鑑驗，均含海洛因成分（
    驗後合計淨重0.63公克，合計空包裝重0.58公克），有法務
    部調查局93年11月10日調科壹字第220018454 號、94年4 月
    20 日 調科壹字第220019689 號鑑定通知書各1 紙在卷可稽
    （見原審卷第25頁，本院卷第99頁）；再者，扣案注射針筒
    2 支，經送高雄醫學大學附設中和紀念醫院鑑驗，均含有海
    洛因成分，有該醫院93年11月2 日第0000-000號、94年4 月
    19日0000-000號檢驗報告計2 紙在卷可按（見原審卷第23頁
    ，本院卷第86頁）。足認被告自白與事實相符，堪予採信。
  (二)被告前於89年間因施用毒品案件，經臺灣高雄地方法院裁定
    送觀察、勒戒後，認有繼續施用毒品之傾向，再經臺灣高雄
    地方法院裁定送強制戒治，於89年10月27日停止戒治交付保
    護管束（隨即因另案入監服刑），於90年5 月18日保護管束
    期滿視為強制戒治執行完畢，並經臺灣高雄地方法院檢察署
    檢察官於90年5 月30日以90年度戒毒偵字第642 號為不起訴
    處分確定，有臺灣高雄地方法院檢察署檢察官90年度戒毒偵
    字第642 號不起訴處分書、臺灣高等法院被告前案紀錄表在
    卷可按（見93毒偵3952號卷第19頁）。足證被告於強制戒治
    執行完畢釋放後，5 年內再犯本件施用第一級毒品罪。
三、論罪及撤銷改判之理由─
  (一)按海洛因係屬毒品危害防制條例第2 條第2 項第1 款所稱之
    第一級毒品，是被告於上開時地施用海洛因之行為，係犯該
    條例第10條第1 項之施用第一級毒品罪。被告持有海洛因嗣
    進而施用之，持有之低度行為應為施用之高度行為所吸收，
    不另論罪。又被告多次施用第一級毒品海洛因之犯行，時間
    緊接，觸犯構成要件相同之罪名，顯係基於概括之犯意而為
    ，應依連續犯之規定論以一罪，並加重其刑。公訴人雖僅就
    被告自93年5 月初某日起至同年7 月19日上午止，連續在上
    開八德二路住處施用第一級毒品海洛因之犯行提起公訴，惟
    被告其餘如事實欄所載之連續施用第一級毒品犯行（即移送
    本院併辦部分），與上開起訴論罪科刑部分，有連續犯裁判
    上一罪關係，為起訴效力所及，本院自得併予審理。又被告
    前於80年間因違反麻醉藥品管理條例案件，經臺灣高雄地方
    法院判處有期徒刑6 年確定，於80年8 月8 日入監執行，於
    83年9 月15日縮短刑期假釋出監；惟於84年、86年假釋期間
    ，再因違反肅清煙毒條例、麻醉藥品管理條例案件，經本院
    、臺灣彰化地方法院分別判處有期徒刑3 年1 月、5 月確定
    ，上開假釋因而遭撤銷，而於86年6 月13日入監執行殘刑2
    年2 月27日及有期徒刑3 年1 月、5 月，後於88年12月23日
    縮短刑期假釋出監；惟於89年假釋期間，再因違反毒品危害
    防制條例案件，上開假釋因而再遭撤銷，而於89年10月27日
    入監執行殘刑2 年11月8 日，後於92年6 月24日縮短刑期執
    行完畢，有上開被告前案紀錄表在卷可按，其受有期徒刑執
    行完畢，5 年以內再犯本件有期徒刑以上之罪，為累犯，依
    法加重其刑，並遞加之。
  (二)原判決認被告施用第一級毒品罪證明確，予以論罪科刑，固
    非無見。惟原判決未及就被告除自93年5 月初某日起至同年
    7 月19日上午止以外之如事實欄所示連續施用第一級毒品犯
    行（即移送本院併辦部分），一併加以審判，尚有未洽。被
    告以併案部分與起訴部分有裁判上一罪關係，為起訴效力所
    及，原審就此部分未及併予審究，指摘原判決不當，提起上
    訴，為有理由，自應由本院將原判決撤銷改判。
四、科刑及沒收之理由─
  (一)爰審酌被告前經觀察、勒戒及強制戒治，仍未斷除毒癮，業
    如前述，顯見其惡習已深，且未能體悟施用毒品對自己、家
    人造成之傷害及社會之負擔，復有多次毒品前科，惟念其犯
    後尚知坦承犯行，態度良好等一切情狀，量處有期徒刑10月
    ，以資懲儆。
  (二)扣案第一級毒品海洛因2 包（驗後合計淨重0.63公克，合計
    空包裝重0.58公克），依毒品危害防制條例第18條第1 項前
    段規定，宣告沒收銷燬。又扣案注射針筒2 支，均殘留有海
    洛因，業如前述，因毒品與注射針筒無法剝離，應全部視為
    毒品，均依毒品危害防制條例第18條第1 項前段規定宣告沒
    收銷燬。至於送驗耗費之海洛因部分，既已滅失不存在，不
    另予宣告沒收銷燬，併此說明。
五、適用之法律─
  (一)刑事訴訟法第369 條第1 項前段、第364 條、第299 條第1
    項前段、第273 條之1 第1 項。
  (二)毒品危害防制條例第10條第1 項、第18條第1 項前段。
  (三)刑法第11條前段、第56條、第47條。
本案經檢察官沈紹嘉到庭執行職務。
中　　華　　民　　國　　94　　年　　6 　　月　　10　　日
                  刑事第七庭    審判長法  官  莊飛宗
                                      法  官  黃憲文
                                      法  官  曾逸誠
以上正本證明與原本無異。
如不服本判決應於收受本判決後10日內向本院提出上訴書狀，其
未敘述上訴理由者，並得於提起上訴後10日內向本院補提理由書
狀（均須按他造當事人之人數附繕本）「切勿逕送上級法院」。
中　　華　　民　　國　　94　　年　　6 　　月　　10　　日
　　　　　　　　　　　　　　　　　　　書記官  郭蘭蕙
附錄本判決論罪科刑法條：
毒品危害防制條例第10條第1項：
施用第一級毒品者，處6月以上5年以下有期徒刑。
